【裁判字號】    98,上易,2796
【裁判日期】    990422
【裁判案由】    竊盜等
【裁判全文】
臺灣高等法院刑事判決                98年度上易字第2796號
上  訴  人  臺灣板橋地方法院檢察署檢察官
上  訴  人
即  被  告  丁○○
被      告  己○○
上列上訴人因竊盜案件，不服臺灣板橋地方法院98年度易字第
1587號，中華民國98年10月2日第一審判決（起訴案號：臺灣板
橋地方法院檢察署97年度偵字第4591號、第33920號），提起上
訴，本院判決如下：
    主  文
原判決關於丁○○及己○○附表編號7 部分均撤銷。
丁○○共同犯如附表所示之竊盜罪，均累犯，各處如附表所示之
刑。應執行有期徒刑伍年。
己○○共同犯如附表編號7 所示之竊盜罪，累犯，處有期徒刑捌
月。
    事  實
一、丁○○前於民國（下同）91年間，因竊盜案件，經臺灣臺北
    地方法院判處有期徒刑1 年6 月及強制工作3 年，再經本院
    駁回上訴確定，自91年12月3 日起算入監執行，迄至96年12
    月23日縮刑執行完畢。另己○○於91年間因竊盜案件，經臺
    灣板橋地方法院91年度易字第2542號判處有期徒刑1 年，於
    92年10月16日入監執行；又因故買贓物及收受贓物等案件，
    經臺灣板橋地方法院91年訴字第1067號分別判處有期徒刑6
    月、9 月，應執行有期徒刑1 年，嗣經本院以92年度上訴字
    第4542號判決駁回，再經本院就以上三罪，以93年度聲字第
    593 號裁定應執行有期徒刑2 年（指揮書執畢日期為94年5
    月8 日）；嗣於92年間復因竊盜案件，經臺灣板橋地方法院
    以92年度訴緝字第201 號判處有期徒刑10月，而經臺灣板橋
    地方法院就以上四罪，以93年度聲字第2353號裁定應執行有
    期徒刑2 年9 月確定，於94年5 月9 日接續執行，指揮書執
    畢日期為95年2 月5 日（以上構成累犯）；而己○○再於93
    年間，因常業竊盜案件，經臺灣板橋地方法院以93年訴字第
    73號判處有期徒刑3 年6 月確定，於95年2 月6 日接續執行
    ，指揮書執畢日期為98年8 月5 日，而於96年11月28日因縮
    短刑期假釋出監，付保護管束，觀護結束日期為98年7 月4
    日。
二、詎二人均不知悔改，丁○○先後分別找來姓名年籍不詳成年
    男子「鄭文良」、潘坤華（另案偵查通緝中）、己○○及不
    詳姓名年籍之成年人等人，並各與「鄭文良」、潘坤華、己○○及不詳姓名年籍之成年人等人基於意圖為自己不法所有
    之犯意聯絡，先後於如附表所示之時間，先由丁○○駕駛車
    輛分別載同「鄭文良」、潘坤華、己○○及不詳姓名年籍之
    成年人等人，前往如附表所示之地點，再先後由「鄭文良」
    、潘坤華及己○○等人下車持鑰匙等工具，分別下手竊得如
    附表所示之車輛；丁○○則在其所駕駛上開車輛內把風守候
    。嗣即先後由「鄭文良」、潘坤華、己○○及不詳姓名年籍
    之成年人等人分別駕駛竊得之車輛，隨同丁○○駕車一同返
    回由丁○○所承租臺北縣蘆洲市○○路323 巷177 之22號鐵
    皮工廠附近停放（其中編號4 所示車輛遭棄置於臺北縣三重
    市○○街35巷口；另編號2 、3 、5 、6 、7 號所示車輛贓
    物則交由辛○○收受（辛○○所涉收受贓物部份業據原審判
    決確定在案），且以每部新臺幣（下同）13000 代價，在丁○○所承租上開鐵皮工廠內，持丁○○所有乙炔2 支、乙炔
    焊槍乙組、切割機、千斤頂、手推車、砂輪機各乙台、電動
    起子2 台、腳架4 座及工具乙批著手拆解（其中附表編號2
    、3 之車輛已拆解完畢；編號5 至7 之車輛則均停放上開鐵
    皮工廠內，尚未著手拆解）。嗣於97年11月28日16時許，經
    警在上開鐵皮工廠內當場查獲上情，並扣得丁○○所有之監
    視器4 台、監視鏡頭4 個、上開乙炔2 支、乙炔焊槍乙組、
    切割機、千斤頂、手推車、砂輪機各乙台、電動起子2 台、
    腳架4 座、工具乙批、如附表所示車輛及其拆解後車頂等零
    件6 個（按分別業據廖錦文之女壬○○、譚愷悌、癸○○、
    丙○○、甲○○、庚○○之女乙○○、戊○○分別領回在案
    ）。
二、案經甲○○訴由台北縣政府警察局汐止分局報請臺灣板橋地
    方法院檢察署檢察官偵查起訴。
    理  由
壹、程序部分：
一、本件被告辛○○被訴收受贓物等犯行，業經原審分別判處有
    期徒刑6 月、6 月、6 月、6 月、6 月，並定應執行有期徒
    刑2 年，而被訴收受廖錦文車輛贓物部分則判決無罪，被告
    辛○○雖就有罪部分提起上訴，然檢察官並未提起上訴；且
    被告辛○○已於99年4 月1 日本院審理時撤回上訴，此有當
    日審判程序筆錄及撤回上訴聲請書等在卷可憑（見本院卷第
    107 頁反面、第115 頁）。是被告辛○○收受贓物部分均已
    確定在案，已非本院審究之範圍，合先敘明。
二、本件被告己○○被訴竊取附表編號6 、7 號車輛罪嫌，雖經
    原審判決無罪在案，玆檢察官僅就被告己○○被訴竊取附表
    編號7 號車輛部分提起上訴，是被告己○○被訴竊取附表編
    號6 號車輛部分，已經原審判決無罪確定在案，亦非本院審
    究之範圍，附此敘明。
貳、證據能力之認定部分：
    按被告以外之人於審判外之陳述，雖不符刑事訴訟法第159
    條之1 至之4 等四條之規定，而經當事人於審判程序同意作
    為證據，法院審酌該言詞陳述或書面陳述作成時之情況，認
    為適當者，亦得為證據；又當事人、代理人或辯護人於法院
    調查證據時，知有刑事訴訟法第159 條第1 項不得為證據之
    情形，而未於言詞辯論終結前聲明異議者，視為有前項之同
    意，同法第159 條之5 定有明文。立法意旨在於傳聞證據未
    經當事人之反對詰問予以核實，原則上先予排除。惟若當事
    人已放棄反對詰問權，於審判程序中表明同意該等傳聞證據
    可作為證據；或於言詞辯論終結前未聲明異議，基於尊重當
    事人對傳聞證據之處分權，及證據資料愈豐富，愈有助於真
    實發見之理念，且強化言詞辯論主義，使訴訟程序得以順暢
    進行，上開傳聞證據亦均具有證據能力。查本件下列所引用
    之被告以外之人於審判外之陳述，因公訴人、被告均於本院
    審理時表示無意見（見本院卷第64頁、第108 至112 頁），
    且迄至言詞辯論終結前未再聲明異議，而本院審酌上開證據
    資料製作時之情況，無不當取供及證明力明顯過低之瑕疵，
    且經本院於審判期日依法進行證據之調查、辯論，被告於訴
    訟上之程序權已受保障，故揆諸前開規定，認前揭證據資料
    應有證據能力。
參、認定上訴人即被告丁○○、被告己○○犯罪所憑之證據及理
    由：
一、上開事實，業據上訴人即被告丁○○於原審、本院審理時坦
    承不諱（見原審卷第182 頁反面、本院卷第107 頁反面、第
    113 頁），核與證人即共犯潘坤華及證人即被害人廖錦文之
    女壬○○、譚愷悌、癸○○、丙○○、庚○○之女乙○○、
    甲○○、戊○○等人分別於警詢時及偵查中指述情形，暨證
    人即同案被告辛○○於原審審理時具結證述情節（見原審卷
    第179 、180 頁），及證人即向被告丁○○收購傳動軸及水
    箱零件等物之李綠清、證人即向同案被告辛○○收購解體後
    汽車鈑金廢鐵等物之楊清花、證人即同案被告辛○○之妻許
    有理等人先後證述情節互核大致相符（見偵字第4591號卷第
    8 至11頁、第13至14頁、第23至24頁，偵字第33920 號卷第
    26至29頁、第33至35頁、第36至37頁、第38至39頁、第40至
    41頁、第42至43頁、第44至45頁、第186 至187 頁、第197
    至198 頁、第213 至214 頁）。此外，復有本案之每日偵查
    進度管制表乙份、現場圖乙紙、查獲現場照片125 張、扣押
    物品目錄表及被害人之贓物認領保管單在卷（見上開第4591
    號偵卷第26、31、34、38、41頁、第33920 號偵卷第49至50
    頁、第59至122 頁、第128 至132 頁、第217 頁），及在上
    開鐵皮工廠當場查獲、被告丁○○所有監視器4 台、監視鏡
    頭4 個、乙炔2 支、乙炔焊槍乙組、切割機、千斤頂、手推
    車、砂輪機各乙台、電動起子2 台、腳架4 座、工具乙批、
    如附表所示車輛及其拆解後車頂零件6 個等物扣案足資佐證
    。被告丁○○上開自白核與事實相符，可以採信。本件事證
    已臻明確，被告丁○○犯行洵堪認定，均應依法論科。
二、訊據被告己○○固坦承有於97年11月28日，受被告丁○○之
    託，一起自臺北市○○路6 號門停車場內，駕駛車牌號碼00
    66-EU 車輛（下稱系爭車輛）一同返回臺北縣蘆洲市等事實
    不諱，惟矢口否認有竊盜犯行，辯稱：伊當時係受丁○○之
    託，丁○○稱該車係其女友的，伊才會答應幫丁○○一同前
    往駕駛該車輛返回蘆洲，伊並未與丁○○一同竊取該車輛，
    伊係遭丁○○所騙云云。惟查：
  (一)被告己○○有與被告丁○○如何共同竊取系爭車輛等情，業
    據證人即共犯即被告丁○○於原審審理時，以證人身分具結
    後證稱：「（提示起訴書附表並告以要旨，問：之前在準備
    程序中坦承你有竊取起訴書附表編號3 自用小客車車號是00
    66-EU ，除了你之外，這台車在竊盜過程中有無其他人參與
    ？）這部是我和己○○一起去偷的」，「（問：你和己○○
    如何偷竊上開車輛？）我從蘆洲開車載己○○到起訴書所載
    行竊地點，我看到車子，我覺得要偷哪一台，己○○拿自備
    的工具把小客車右前門的鑰匙鎖整個拆下來，他接著在旁邊
    用他自己帶來的鑰匙拿銼刀磨，現場配鑰匙，他就上去把車
    指開走，我再開車跟在他後面一起走。他偷車的時候我在我
    的車上等他把風」，「（問：從你剛剛的證述來看，似乎是
    你找己○○行竊的，為何要找己○○？）因為有一位己○○
    的朋友之前來找我，說己○○剛服完刑出來，沒有收入，看
    我能不能幫他找工作給他作，我說我欠一個竊車的車手，他
    的朋友說他很會在現場磨鑰匙偷車」，「……（問：你剛說
    去偷車的時候己○○是到車子的右前方，是駕駛座或是副駕
    駛座？）副駕駛座」，「（問：你剛說車子偷了之後開到何
    處？）蘆洲，先停在蘆洲市○○路附近的巷子裡面，之後我
    才把車移到蘆洲市○○路323 巷177 之22號鐵皮工廠內」，
    「……（問：你跟己○○一起去竊取起訴書附表2 、3 之自
    用小客車，還有無第三人在場？）沒有」，「（提示起訴書
    附表並告以要旨，問：己○○除了起訴書附表……3 之外，
    有無參與起訴書附表1 、4 、5 、6 、7 之竊盜行為？）都
    沒有。查獲現場有四部車還沒有拆，其中用鑰匙發動是己○○偷的，其他用破壞開的就是潘坤華偷的，四部車都是同一
    個廠牌」等語（見原審卷第177 至179 頁）；嗣於本院審理
    時復具結後證稱：「（問：究竟0066這台車子是不是己○○
    偷的？）確實是我載己○○去偷的，我們第一次跟他出去的
    時候都沒有偷到車子，第二次出去他說他自己會到現場配鑰
    匙，他說延吉街那邊有配鑰匙的，我就載他去，他總共買了
    十支，我就載他過去，我在車上等，他就開鎖將開車出來，
    我就開我的車子，他開偷來的車子一起回到工廠」，「（問
    ：你以上之證詞，是否實在？）實在……」等語（見本院卷
    第111 頁反面、第112 頁）。雖證人即同案被告丁○○於警
    詢時及偵查中曾以被告身分供稱系爭車輛係其以1 萬元在臺
    北縣新莊市○○街口向被告己○○所購得云云（見偵字第33
    920 號卷第11頁、第198 至199 頁），然依證人即同案被告
    丁○○於原審審理時以證人身分具結後作證時，已就其於警
    詢及偵查中何以為上開陳述，證稱：「……（問：在97年12
    月19日偵查中作證時說這台車是你跟己○○買的，跟你剛剛
    所述情節不同，為何如此？）當時本案被查獲後，己○○的
    朋友一直來找我，說要我承擔起來，意思是說我判多久，他
    要支持我，結果己○○的朋友約我出來二次，第一次說要出
    錢或是找人頭來頂，我說我要考慮一下，第二次卻爽約，我
    在那次偵查中所述是在我和己○○的朋友見面之後，我在那
    次偵查中所言不實」，「（問：你知道偽證罪的刑責比竊盜
    罪重？）當初我不知道，我現在才知道。我本來想在偵查中
    第二次開庭我要把事情都抖出來，但是都沒有再開庭」，「
    ……（提示98年偵字第4591號偵查卷第18頁倒數第7 至4 行
    並告以要旨，問：你在97年11月29日警詢筆錄中說己○○是
    在五華街的菜市場前把車交給你，為何與你剛剛所述不同？
    ）我今日在法院所述才對，我當時想要一個人承擔，所以才
    這樣講，確實是我載他一起去偷的」，「（問：你剛說你在
    警察局的講法是你要一個人承擔，你說要你一個人承擔嗎？
    ）不是，是給己○○一個人承擔」等語（見原審卷第177 頁
    反面至178 頁）；綜上，堪認證人即同案被告丁○○上開於
    警詢時、偵查中所述不實，嗣於原審及本院審理時所述始為
    實在無訛。此由證人即同案被告丁○○就其究係如何取得編
    號3 、4 所示車輛時，於警詢時、偵查中先亦供稱係向潘坤
    華購得，嗣於原審審理時具結後，始改稱係與潘坤華共同竊
    取等語（見原審卷第179 頁），而此亦經證人即共犯潘坤華
    於警詢時供認確有與被告丁○○共同竊取附表編號3 至5 所
    示等車輛無訛（見偵字第4591號卷第8 至10頁），且依證人
    即同案被告丁○○就編號3 至5 之作案手法均係偕同車手即
    共犯潘坤華共同行竊，並由潘坤華負責駕駛竊得車輛至特定
    地點停放，核與其上開於原審及本院審理時所述與被告己○○共同竊取編號7 車輛後，並由被告己○○駕駛該車返回上
    開臺北縣蘆洲市鐵皮工廠停放等情若合符節，益徵被告丁○○於原審及本院審理時所述編號7 所示之車輛係伊與被告己○○共犯竊取等語，應堪採信，殆無疑義。
  (二)被告己○○雖於偵查中供稱：「（問：何時竊取0066 -EU？
    ）97年11月28日或是29日，我和丁○○在蘆洲市某餐廳見面
    ，丁○○稱他女朋友的車子停在松山區水門附近，他載我去
    開，我心裡有懷疑，而且大家都心知肚明，彼此在做什麼…
    …。到了水門那邊，丁○○放我下車，……我就跟著他把車
    子開到蘆洲市○○道路附近，……我把車子停好後，丁○○
    再載我回去騎自己的機車」，「（問：有何意見？）其實我
    之前也是因為這種案件在執行，丁○○一直找我加入……」
    ，「（問：既然有懷疑為何還要幫丁○○開車？）我知道丁○○可以把非法的車子變成合法的」，「（問：既然這樣總
    還是有非法的部分？）我知道」等語（見偵字第33920 號卷
    第225 頁），嗣於原審審理時復供稱：「我自己也不小心去
    幫助這些竊案發生，我承認我不對」等語（見原審卷第183
    頁），且依卷附警察監視照片所示，被告己○○於97年11月
    27日6 時8 分許，即曾與同案被告丁○○前往被告丁○○位
    於臺北縣蘆洲市○○路323 巷177-22號工廠，迄至同日6 時
    25分許始離開，而該工廠係停放被告丁○○竊得車輛乙節，
    業據被告丁○○供明在卷（見原審卷第178 頁反面），且有
    現場照片8 幀在卷可考（見上開第偵卷第91至94頁）。再參
    諸被告己○○於91年間因竊盜案件，經臺灣板橋地方法院91
    年度易字第2542號判處有期徒刑1 年，於92年10月16日入監
    執行；又因故買贓物及收受贓物等案件，經臺灣板橋地方法
    院91年訴字第1067號分別判處有期徒刑6 月、9 月，應執行
    有期徒刑1 年，嗣經本院以92年度上訴字第4542號判決駁回
    ，再經本院就以上三罪，以93年度聲字第593 號裁定應執行
    有期徒刑2 年（指揮書執畢日期為94年5 月8 日）；後於92
    年間復因竊盜案件，經臺灣板橋地方法院以92年度訴緝字第
    201 號判處有期徒刑10月，而經臺灣板橋地方法院就以上四
    罪，以93年度聲字第2353號裁定應執行有期徒刑2 年9 月確
    定，於94年5 月9 日接續執行，指揮書執畢日期為95 年2月
    5 日（以上構成累犯）；而己○○再於93年間因常業竊盜案
    件，經臺灣板橋地方法院以93年訴字第73號判處有期徒刑3
    年6 月確定，於95年2 月6 日接續執行，指揮書執畢日期為
    98年8 月5 日，而於96年11月28日因縮短刑期假釋出監，付
    保護管束，觀護結束日期為98年7 月4 日，有本院被告前案
    紀錄表在卷可參，堪認被告己○○有多項竊盜、贓物前科，
    並處於前案假釋期間；被告己○○於編號7 車輛失竊前，與
    同案被告丁○○於同日清晨一同前往上開鐵皮工廠，並曾受
    被告丁○○邀約共同竊取車輛，衡情當避之唯恐不及，竟仍
    應允被告丁○○，負責駕駛該車至上開鐵皮工廠，顯已背離
    常情。是被告己○○辯稱係遭被告丁○○所騙而駕駛該車云
    云，委無足採。
  (三)綜上，本件事證已臻明確，被告己○○犯行洵堪認定，應予
    依法論科。
三、核被告丁○○如附表編號1 至7 所為，及被告己○○如附表
    編號7 所為，均係犯刑法第320 條第1 項之普通竊盜罪。被
    告丁○○先後多次竊盜犯行，犯意各別，應予分論併罰。被
    告丁○○就所犯上開如附表所示竊盜犯行，分別與被告己○○、「鄭文良」、潘坤華及姓名年籍不詳之成年人等人間，
    各有犯意聯絡及行為分擔，均為共同正犯。又被告丁○○前
    於91年間，因竊盜案件，經臺灣臺北地方法院判處有期徒刑
    1 年6 月及強制工作3 年，再經本院駁回上訴確定，自91年
    12月3 日起算入監執行，迄至96年12月23日縮刑執行完畢；
    而被告己○○則於91年間，因竊盜案件，經臺灣板橋地方法
    院91年度易字第2542號判處有期徒刑1 年，於92年10月16日
    入監執行；又因故買贓物及收受贓物等案件，經臺灣板橋地
    方法院91年訴字第1067號分別判處有期徒刑6 月、9 月，應
    執行有期徒刑1 年，嗣經本院以92年度上訴字第4542號判決
    駁回，再經本院就以上三罪，以93年度聲字第593 號裁定應
    執行有期徒刑2 年（指揮書執畢日期為94年5 月8 日）；嗣
    於92年間，復因竊盜案件，經臺灣板橋地方法院以92年度訴
    緝字第201 號判處有期徒刑10月，而經臺灣板橋地方法院就
    以上四罪，以93年度聲字第2353號裁定應執行有期徒刑2 年
    9 月確定，於94年5 月9 日接續執行，指揮書執畢日期為95
    年2 月5 日，有本院被告丁○○、己○○前案紀錄表在卷可
    憑，其等於有期徒刑執行完畢後5 年內，故意再犯本件有期
    徒刑以上之罪，均為累犯，應依刑法第47條第1 項之規定，
    加重其刑。
四、原審未為詳究，遽認被告己○○並無與被告丁○○共同竊取
    附表編號7 所示車輛之犯行，而為被告己○○無罪之諭知，
    與本院認定之事實不符。又原審就被告丁○○罪證明確，並
    予以論罪科刑，固非無見，惟查：(一)被告丁○○就附表編號
    7 所示竊盜犯行係與被告己○○共犯，原審認被告丁○○係
    與某姓名年籍不詳之成年人共犯，亦與本院認定之事實不符
    ；(二)又原審於判決理由認被告丁○○分別與附表「行竊時地
    」欄所示之人共犯竊盜罪，並與其等分別論以共同正犯，然
    竟疏未於判決主文欄諭知「共同」犯行，尚有未洽。被告丁○○提起上訴，認原審量刑較同案被告辛○○為重，並不合
    理，指摘原審判決不當；然被告丁○○所犯竊盜罪之法定刑
    本較同案被告辛○○所犯之贓物罪之法定刑為重，且其等犯
    罪次數亦不相同，原審審酌被告丁○○之犯罪情節所為之量
    刑，堪稱妥適，被告丁○○上訴固無理由，然檢察官提起上
    訴，以被告己○○確有共同竊取附表編號7 所示車輛犯行，
    指摘原審判決不當，為有理由。是原判決關於被告丁○○及
    被告己○○附表編號7 部分既有前開可議之處而無可維持，
    自應由本院將原判決關於被告丁○○及被告己○○附表編號
    7 部分予以撤銷。爰分別審酌被告丁○○、己○○犯罪之動
    機、目的、手段、次數、所得之利益、所生危害及其等犯罪
    後之態度等一切情狀，就被告丁○○7 次竊盜罪各量處有期
    徒刑10月，並定應執行有期徒刑5 年，並就被告己○○改量
    處有期徒刑8 月，以資懲儆。扣案之監視器4 台、監視鏡頭
    4 個、乙炔2 支、乙炔焊槍乙組、切割機、千斤頂、手推車
    、砂輪機各乙台、電動起子2 台、腳架4 座及工具乙批等物
    ，固均為被告丁○○所有，惟均係放在上開鐵皮工廠內用以
    拆解竊得車輛所用之物，尚非用以供犯竊盜所用之物，此業
    據被告丁○○及證人即同案被告辛○○供認在卷（見上開第
    33920 號偵卷第14、22頁），爰認尚無沒收之必要，附此敘
    明。
據上論斷，應依刑事訴訟法第369 條第1 項前段、第364 條、第
299 條第1 項前段，刑法第320 條第1 項、第28條、第47條第1
項、第51 條 第5 款，判決如主文。
本案經檢察官洪泰文到庭執行職務。
中    華    民    國    99    年    4     月    22    日
            刑事第十四庭  審判長法  官  陳志洋
                                法  官  謝靜恒
                                法  官  謝靜慧
以上正本證明與原本無異。
不得上訴。
                                書記官  陳泰寧
中    華    民    國    99    年    4     月    27    日
附錄：本案論罪科刑法條全文
中華民國刑法第320條
（普通竊盜罪、竊佔罪）
意圖為自己或第三人不法之所有，而竊取他人之動產者，為竊盜
罪，處 5 年以下有期徒刑、拘役或 5 百元以下罰金。
意圖為自己或第三人不法之利益，而竊佔他人之不動產者，依前
項之規定處斷。
前二項之未遂犯罰之。
附表：
┌──┬──────┬────────┬───┬────┐
│編號│車號(所有人)│行竊時地        │所犯法│宣告刑  │
│    │            │                │條    │        │
├──┼──────┼────────┼───┼────┤
│ 1  │CV-7815號自 │與「鄭文良」一同│刑法第│有期徒刑│
│    │用小貨車    │於97年8 月14日15│320條 │拾月    │
│    │(廖錦文)    │時許前，在基隆市│第1項 │        │
│    │            │安樂區○○街203 │      │        │
│    │            │號旁            │      │        │
├──┼──────┼────────┼───┼────┤
│ 2  │4910-QD號自 │與「鄭文良」一同│刑法第│有期徒刑│
│    │用小客車    │於97年10月26日22│320條 │拾月    │
│    │(甲○○)    │時許前，在臺北縣│第1項 │        │
│    │            │三重市○○路○段│      │        │
│    │            │74巷6 號對面6號 │      │        │
│    │            │停車格          │      │        │
│    │            │ (已遭拆解)     │      │        │
├──┼──────┼────────┼───┼────┤
│ 3  │3222-DU號自 │與潘坤華一同於97│刑法第│有期徒刑│
│    │用小客車    │年月25日17時許前│320條 │拾月    │
│    │(庚○○)    │，在臺北市士林區│第1項 │        │
│    │            │延平北路5 段1 巷│      │        │
│    │            │底              │      │        │
│    │            │ (已遭拆解)     │      │        │
├──┼──────┼────────┼───┼────┤
│ 4  │9585-GU號自 │與潘坤華一同於97│刑法第│有期徒刑│
│    │用小客車    │年11月22日18時許│320條 │拾月    │
│    │(戊○○)    │前，在臺北市士林│第1項 │        │
│    │            │區○○路○段360 │      │        │
│    │            │號前            │      │        │
│    │            │ (按該車後遭棄置│      │        │
│    │            │在臺北縣三重市仁│      │        │
│    │            │義街35巷口處)   │      │        │
├──┼──────┼────────┼───┼────┤
│ 5  │2956-GU號自 │與潘坤華一同於97│刑法第│有期徒刑│
│    │用小客車    │年11月27日13時許│320條 │拾月    │
│    │ (丙○○)   │前，在臺北市士林│第1項 │        │
│    │            │區○○路上停車格│      │        │
├──┼──────┼────────┼───┼────┤
│ 6  │3638-MR號自 │與某姓名年籍不詳│刑法第│有期徒刑│
│    │用小客車    │之成年人一同於97│320條 │拾月    │
│    │ (譚愷悌)   │年11月27日18時許│第1項 │        │
│    │            │前，在臺北市松山│      │        │
│    │            │區○○街144號前 │      │        │
├──┼──────┼────────┼───┼────┤
│ 7  │0066-EU號自 │與己○○一同於97│刑法第│有期徒刑│
│    │用小客車    │年11月28日16 時 │320條 │拾月    │
│    │ (癸○○)   │許前，在臺北市松│第1項 │        │
│    │            │山區○○路6號門 │      │        │
│    │            │停車場內        │      │        │
└──┴──────┴────────┴───┴────┘

司法院資訊處製作；財團法人民間司法改革基金會備份。
